【裁判字號】    94,智上,40
【裁判日期】    950620
【裁判案由】    損害賠償
【裁判全文】
臺灣高等法院民事判決                  94年度智上字第40號
上  訴  人  傑克電機股份有限公司
法定代理人  戊○○
訴訟代理人  巫宗翰律師
上  訴  人  凱城企業有限公司
法定代理人  乙○○
上  訴  人  丙○○
共      同
訴訟代理人  林文淵律師
複  代理人  陳佳雯律師
上列當事人間請求損害賠償事件，上訴人對於中華民國94年8月
10日臺灣桃園地方法院93年度智字第19號第一審判決，各自提起
上訴，本院於95年6月6日言詞辯論終結，判決如下：
    主      文
原判決關於駁回傑克電機股份有限公司後開第二項之訴部分，及
該部分假執行之聲請，並訴訟費用之裁判均廢棄。
上廢棄部分，凱城企業有限公司、丙○○應再連帶給付傑克電機
股份有限公司新臺幣壹佰捌拾捌萬元，及自民國93年12月25日起
至清償日止，按年利率5%計算之利息。
傑克電機股份有限公司其餘上訴駁回。
凱城企業有限公司、丙○○之上訴均駁回。
第一審訴訟費用、第二審訴訟費用關於傑克電機股份有限公司上
訴部分，均由凱城企業有限公司、丙○○連帶負擔十分之四，餘
由傑克電機股份有限公司負擔。第二審訴訟費用關於凱城企業有
限公司、丙○○上訴部分，由凱城企業有限公司、丙○○連帶負
擔。
本判決所命凱城企業有限公司、丙○○連帶給付部分，於傑克電
機股份有限公司以新臺幣陸拾貳萬陸仟元為凱城企業有限公司、
丙○○預供擔保後得假執行。但凱城企業有限公司、丙○○於假
執行程序實施前，如以新臺幣壹佰捌拾捌萬元為傑克電機股份有
限公司預供擔保，得免為假執行。
傑克電機股份有限公司其餘假執行之聲請駁回。
    事實及理由
一上訴人傑克電機股份有限公司（下稱傑克公司）起訴主張：上
  訴人丙○○於民國93年7月30日前，仍為上訴人凱城企業有限
  公司（下稱凱城公司）之負責人，明知「JAKER」、「傑克」
  及其圖樣為伊享有之商標（下稱系爭商標），專用於高壓零組
  件之保險絲座、開關、電容器、斷電器等商品，竟未得伊授權
  ，於93年7月30日將近似系爭商標之「JAKER ELECTRIC CO.LTD
  」貼在與伊商品式樣相同之12KV-LBS負載啟斷開關（下稱系爭
  LBS）2台、12KV-DS隔離開關（下稱系爭DS）1台，以凱城公司
  名義售予訴外人南方股份有限公司（下稱南方公司），致南方
  公司誤為伊品牌之LBS、DS，而丙○○於執行業務，侵害伊商
  標權，自應與凱城公司負連帶損害賠償責任。又系爭LBS、DS
  每台零售價依序為新臺幣（下同）1萬6,000元、7,500元，依
  商標法第63條第1項第3款規定，以最低賠償額即系爭LBS、DS
  之零售價500倍計算，至少應賠償1,175萬元，伊僅請求賠償
  600萬元。爰依民法第28條、第184條第1項、商標法第61條、
  第63條第1項第3款、公司法第23條第2項規定，求為判命凱城
  公司、丙○○連帶給付600萬元及自起訴狀繕本送達翌日起算
  之法定遲延利息，並願供擔保准予宣告假執行等語。
二凱城公司、丙○○則以：南方公司於93年7月30日向凱城公司
  訂購傑克公司生產之LBS2台、DS1台及凱城公司品牌之保險絲
  座3台，凱城公司乃向訴外人稻葉公司購買傑克公司品牌之LBS
  2台、DS1台，再送往南方公司，伊並未仿冒系爭商標，且凱城
  公司售予南方公司之系爭LBS、DS為傑克公司之真品，傑克公
  司並無受損害。又系爭LBS、DS並非丙○○親送南方公司，自
  無須負連帶賠償責任等語為辯。況傑克公司未指明系爭LBS、
  DS為全部或部分侵害其商標權，且系爭LBS每台利潤為1,200元
  、系爭DS每台利潤為500元，傑克公司主張按零售價4萬0,700
  元計算賠償額，顯屬無據等語為辯。
三原審為傑克公司部分勝訴判決，即判決：凱城公司、丙○○應
  連帶給付傑克公司47萬元，及自93年12月25日起至清償日止，
  按年利率5%計算之利息。並駁回傑克公司其餘之訴。兩造就其
  敗訴部分，各自提起上訴。
  傑克公司上訴聲明：
  (一)原判決不利於傑克公司部分廢棄。
  (二)上廢棄部分，凱城公司、丙○○應再連帶給付傑克公司553
    萬元，及自93年12月25日起至清償日止，按年利率5%計算之
    利息。
  (三)前項聲明，願供擔保請准宣告假執行。
  對於凱城公司、丙○○之上訴，則聲明：上訴駁回。
  凱城公司、丙○○對於傑克公司之上訴，則聲明：上訴駁回。
  如受不利判決，願供擔保免為假執行。並就原審敗訴部分上訴
  聲明：
  (一)原判決不利於凱城公司、丙○○部分廢棄。
  (二)上廢棄部分，傑克公司在第一審之訴及其假執行之聲請均駁
    回。
四兩造不爭執之事實：
  (一)傑克公司為系爭商標之專用權人，凱城公司於93年7月30日
    將貼有「JAKER  ELECTRIC CO.LTD」之系爭LBS2台、DS1台
    售予南方公司，由凱城公司員工送交南方公司，系爭LBS、
    DS每台售價依序為1萬6,000元、7,500元（原審卷13-20頁-
    經濟部中央標準局註冊證、凱城公司保管單、系爭LBS、DS
    照片彩印、系爭商標貼紙）。
  (二)丙○○為出售系爭LBS、DS當時之凱城公司負責人，凱城公
    司以販賣高壓輸配電器材、高壓電器材料、低壓電器材料、
    屋內配電器材料為業，自63年8月9日起經營迄今，丙○○於
    72年間曾任傑克公司股東，明知系爭商標為傑克公司所有，
    專用於開關、電容器、斷電器等物品，商標註冊號數第0000
    0000號，專用期間自77年11月16日起至95年3月15日止（原
    審卷12-14頁，臺灣士林地方法院檢察署〈下稱士林地檢署
    〉93年度偵字第9848號偵查卷65-72頁-經濟部中央標準局註
    冊證、凱城公司基本資料查詢、傑克公司登記事項、公司章
    程、查帳報告書、資產負債表）。
  (三)丙○○因本件所涉違反商標法案件，經士林地檢署檢察官以
    93年度偵字第9848號提起公訴，經認罪協商後，臺灣士林地
    方法院（下稱士林地院）刑事庭以95年度簡字第137號判處
    丙○○有期徒刑4月，得易科罰金；並沒收系爭LBS2台、DS1
    台。
五傑克公司主張凱城公司以近似系爭商標之「JAKER  ELECTRIC
  CO.LTD」貼在與其商品式樣相同之系爭LBS、DS，出售予南方
  公司，丙○○因此所涉違反商標法案件，經士林地檢署檢察官
  以違反商標法提起公訴之事實，業據提出為凱城公司、丙○○
  所不爭執之凱城公司公司基本資料查詢、經濟部中央標準局註
  冊證、凱城公司保管單、鑑定報告書、系爭LBS、DS照片彩印
  、系爭商標貼紙及士林地檢署檢察官93年度偵字第9848號起訴
  書等件為證（原審卷13-20、114-118頁，本院卷24-26頁）。
  原審並於94年6月6日當庭勘驗傑克公司提出其真品與系爭LBS
  、DS比對之結果，認定LBS真品之上座礙子平面光滑，並無突
  起圓點、系爭LBS之上座礙子則左右兩側各有1個突起圓點；
  LBS真品之切刀導引套為乳黃色、其上無任何文字，另接觸銅
  件呈圓弧形，系爭LBS之切刀導引套為純白色，其上印有NEBB
  文字，另接觸銅件呈三角形；LBS真品之絕緣礙子左側以螺絲
  鎖住，單獨突出，兩旁並無鐵片，右側螺絲之螺絲帽在外；系
  爭LBS之絕緣礙子上方並非單獨突出，旁有兩鐵片，其下方螺
  絲帽在內；DS真品之通路銅刀之銅線在正面，系爭DS之銅線在
  反面等情，核與上開鑑定報告相符，有筆錄可按（原審卷125
  頁），而士林地院合議庭於95年1月4日在違反商標法刑事案件
  審理時，亦當庭勘驗系爭LBS、DS與傑克公司所提真品之差異
  如上開鑑定報告相同，並為兩造所不爭執（上開刑事卷103頁
  ，本院卷221頁）。又丙○○於上開刑案審理時，經認罪協商
  後，坦承士林地檢署檢察官起訴之犯罪事實，士林地院刑事庭
  已判處丙○○有期徒刑4月確定，業經本院調閱士林地院95年
  度簡字第137號刑事偵、卷查明無誤，有該案刑事簡易判決影
  本可稽（外放該案刑事卷影本末3頁），並為凱城公司、丙○
  ○所不爭執（本院卷180、221頁），應堪信傑克公司上開主張
  為真實。
六凱城公司、丙○○於原審辯稱系爭LBS、DS係其購自稻葉公司
  向傑克公司所進之真品，傑克公司同意其使用系爭商標云云，
  惟為傑克公司所否認。經查：證人即稻葉公司負責人彭柏盛於
  93年12月20日在上開案件偵查時結稱：「（問：提示告訴代理
  人提出正〈指傑克公司所提LBS、DS真品〉仿品〈指系爭LBS、
  DS〉比對資料是否有如照片上所寫差異？）傑克的產品沒有告
  證七（指系爭LBS、DS照片彩印）所顯示的突點；在切刀導引
  套上也沒有英字的標示」、「我跟傑克公司買的東西不是這樣
  （指系爭LBS、DS），且我也沒有賣這樣的產品給他（指丙○
  ○）」、「（問：提示系爭LBS、DS貼紙照片彩印，是否見過
  ）沒有」、「（問：貼紙不同處？）告訴人（傑克公司）的貼
  紙上有一圓圈內有JK，檢察官提示給我看的沒有」、「（問：
  傑克的貼紙是否還有別種型式？）有，但沒有這一種（指系爭
  LBS、DS上之貼紙）」、「（問：告訴狀正仿品比較，仿品的
  部分是傑克之前生產的產品，還是傑克根本沒有作過這樣型式
  ？）就礙子來說，傑克沒有這樣的型式，切刀英文字母部分，
  傑克無論新舊貨，都沒有英文字母」等語（上開偵查卷77-79
  頁），並於94年2月21日、94年6月6日在原審結證：稻葉公司
  於93年6、7月間並未出售貼有「JAKER  ELECTRIC CO.LTD」之
  系爭LBS、DS予凱城公司等語明確（原審卷70-72、123-125頁
  ）。況凱城公司所提所謂傑克公司名義出具之出廠證明及保固
  書上所載出售12KV-LBS之時間均在92年5月9日之前，其餘出廠
  證明及保固書所載之貨品則均非系爭LBS、DS產品，且上開出
  廠證明及保固書上所載之地址亦非傑克公司地址，均無法證明
  凱城公司於93年7月30日出售予南方公司之系爭LBS、DS係向稻
  葉公司所購買，且係由傑克公司所生產者。此外，凱城公司復
  無法舉證證明傑克公司同意其使用系爭商標，其上開所辯，自
  難採信。
七凱城公司、丙○○嗣於本院始抗辯系爭LBS、DS係其於93年6月
  15日、93年7月27日分批購自凱勝公司之傑克公司中古貨，其
  上所貼傑克公司商標貼紙，並無標示不實，倘有不實致傑克公
  司受損，亦非侵害傑克公司之商標權，傑克公司就此受損應負
  舉證責任一節，既屬未於第一審所提出之攻擊防禦方法，依民
  事訴訟法第447條規定，已屬不得提出事項，縱令准其提出，
  因與其於原審所述不同，既為傑克公司否認，自應由凱城公司
  、丙○○舉證以實其說。雖凱城公司、丙○○提出凱勝公司發
  票、請款單、支票等件及證人即凱勝公司實際負責人丁○○為
  證，惟查：
  (一)證人丁○○於94年11月8日在本院結稱：其與凱城公司交易
    往來8年餘，其有買過傑克公司生產之LBS、DS中古貨，並轉
    賣予凱城公司，最近一次係93年間，惟不記得出售之傑克公
    司中古貨年份，亦未注意產品有無貼傑克公司之標籤，但有
    貼圖樣，其係向友商公司進貨，其公司有開立發票、請款單
    予凱城公司，凱城公司係給付支票，但無法確認丙○○於地
    檢署所提所謂傑克公司隔離開關試驗報告（即上證4-2、4-1
    、4-3，本院卷119-121頁）所載電器設備為其出售予凱城公
    司之中古貨。其出售傑克公司LBS、DS產品中古貨時，並未
    附LBS、DS試驗報告，試驗報告被電力公司收走，其進貨時
    亦拿不到試驗報告等語明確（本院卷85-88頁），並於95年1
    月4日在上開刑案審理時結稱：其賣的舊品有很多廠牌，有
    賣過傑克公司廠牌之LBS、DS予凱城公司，其未注意系爭LBS
    、DS有貼上商標貼紙，縱有貼紙亦不會是新的，系爭LBS、
    DS已經過重新清洗整理，其不敢肯定係其售予凱城公司之產
    品，且其售予凱城公司之LBS、DS並未附有試驗報告，亦不
    清楚有無保證書，傑克公司之新品始會附有試驗報告，其賣
    舊品拿不到試驗報告等情大致相符（上開刑事卷88-94頁）
    ，惟凱城公司出售之系爭LBS、系爭DS，卻附有上開所謂傑
    克公司試驗報告及保固書，顯與丁○○之證詞不符。又凱勝
    公司出具之請款單與發票金額無法吻合，且發票上所載凱城
    公司買受品名，亦無法證明為系爭LBS、DS或傑克公司生產
    之中古貨（本院卷46、48、49、51頁）。則上開請款單、發
    票及丁○○之證詞均難為有利於凱城公司、丙○○之認定。
  (二)至於凱城公司、丙○○所舉證人甲○○，無非為鑑定系爭
    LBS、DS為傑克公司生產之中古貨，惟查甲○○既自陳其在
    傑克公司任職11、12年，惟已離職12年等語明確（本院卷89
    頁），本院認其尚無鑑定系爭LBS、DS是否為傑克公司中古
    貨之資格，而不予訊問。況甲○○於95年1月4日在上開刑案
    審理時結稱：其已離開傑克公司11年，傑克公司產品每年都
    在變，後來生產之新品，其均不認識。系爭LBS、DS上之貼
    紙，看樣子很像其以前看過，惟內容因其不認識英文，故不
    清楚，亦不知傑克公司之英文全文。因為外面沒有人在做傑
    克公司之東西，其看外觀，大致判斷系爭LBS、DS為傑克公
    司所產，系爭LBS與傑克公司當庭所提LBS銅片、模具亦不同
    ，DS之模具係相同。LBS、DS之壽命大概10幾年，在海邊有
    時2、3年即壞了，壞了亦無人敢修等語（上開刑事卷96-102
    頁），顯見系爭LBS、DS應非甲○○於12年前離職時所見之
    傑克公司中古貨，蓋斯時之中古貨使用壽命已盡，亦無法修
    繕；況傑克公司所產之LBS、DS，既年年在變，系爭LBS、DS
    與傑克公司所提真品亦有差異，有上開鑑定報告可稽，連丁
    ○○都無法證明系爭LBS、DS為其出售之傑克公司產品，則
    甲○○僅憑外觀即「大致判斷」系爭LBS、DS為傑克公司所
    產，已失精準，其又無法證明系爭LBS、DS上之商標貼紙為
    真正，則所述系爭LBS、DS為傑克公司所產，其有看過上面
    之貼紙云云，自非無疑。況甲○○自陳有幫丙○○去替客戶
    裝配LBS、DS，1、2年內有裝10台以下，3、4年前每年約裝1
    台等語（同上卷101、102頁），足見甲○○與丙○○有相當
    利害關係，其證詞顯有偏頗丙○○之嫌，難為有利於凱城公
    司、丙○○之認定，附此敘明。
  (三)又觀諸系爭LBS、DS上之商標貼紙末段黑底白字之英文字「
    JAKER  ELECTRIC CO.LTD」（原審卷16、18頁），顯與真品
    之系爭商標貼紙末段黑底白字英文字「J JAKER ELECTRIC
    CO.LTD」近似（原審卷20頁），連曾任職傑克公司10餘年之
    甲○○都會誤認相同，更何況係一般消費者，尤其證人彭柏
    盛亦結稱傑克公司之商標貼紙中沒有系爭LBS、DS上之商標
    貼紙等語明確（上開偵查卷78頁），應認系爭LBS、DS上之
    貼紙所表彰之上開商標文字，顯有致消費者混淆誤認為系爭
    商標之虞，凱城公司、丙○○所辯系爭LBS、DS上之商標貼
    紙為傑克公司之商標貼紙，並無標示不實云云，要無可取。
  (四)再者，丙○○已於95年3月1日在上開刑案審理時，經認罪協
    商後，對於士林地檢署檢察官起訴之犯罪事實，即其未經傑
    克公司之許可，意圖欺騙他人，於93年7月30日擅自於所經
    營之凱城公司，貼上近似於系爭商標於系爭LBS、DS物品而
    販賣圖利等情坦承不諱（上開刑事卷124頁），經士林地院
    刑事庭以其犯商標法第81條第3款、第82條之罪，判處有期
    徒刑4月確定，有上開刑事簡易判決可稽，並為兩造所不爭
    執（本院卷180、221頁），足證丙○○於前揭時、地，有侵
    害傑克公司商標專用權之事實。丙○○雖辯稱其為免訟累，
    始與檢察官達成協商認罪云云，惟丙○○除有違反商標法刑
    事案件外，另與凱城公司因本件侵害商標權損害賠償尚繫屬
    本院，且均委有律師，豈會不知丙○○認罪後將有後續賠償
    損害之結果，其此部分之抗辯，殊與常情有違，不足採信。
    此外，凱城公司、丙○○復未再舉證證明系爭LBS、DS為傑
    克公司之中古貨與其貨源，及其上商標貼紙為傑克公司商標
    貼紙之事實，其上開所辯，均難採信。
八按因故意或過失，不法侵害他人之權利者，負損害賠償責任。
  法人對於其董事或其他有代表權之人因執行職務所加於他人之
  損害，與該行為人連帶負賠償之責任。公司負責人對於公司業
  務之執行，如有違反法令致他人受有損害時，對他人應與公司
  負連帶賠償之責。民法第184條第1項前段、第28條、公司法第
  23條第3項分別定有明文。又商標權人對於侵害其商標權者，
  得請求損害賠償，並得請求排除其侵害；有侵害之虞者，得請
  求防止之。商標法第61條第1項亦定有明文。查丙○○在臺北
  市大同區○○○路205巷11號1樓，經營凱城公司，以販售高壓
  輸配電器材、高壓電器材料、低壓電器材料及屋內配電器材為
  業，於72年間曾為傑克公司之股東，明知系爭商標為傑克公司
  所有，專用於開關、電容器、斷電器等物品（商標註冊號數第
  00000000號，專用期間自77年11月16日起至95年3月15日止）
  ，竟未經傑克公司之許可，意圖營利而擅自在系爭LBS2台、DS
  1台貼上近似於系爭商標之「JAKER ELECTRIC CO. LTD」商標
  貼紙，致南方公司誤認係傑克公司出產之LBS、DS而訂購，凱
  城公司並於93年7月30日將系爭LBS2台、DS1台送至南方公司，
  系爭LBS、DS每台售價依序為1萬6,000元、7,500元，有凱城公
  司公司基本資料查詢、變更登記表、經濟部中央標準局註冊證
  及傑克公司登記事項、公司章程、查帳報告、保管單、系爭
  LBS、DS照片彩印、系爭商標貼紙等件可稽（原審卷12-20、31
  -33頁，上開偵查卷65-72頁），且依證人即南方公司負責人林
  坤泉於94年2月21日在原審結稱所述︰其向凱城公司購買傑克
  公司廠牌之LBS、DS，比向傑克公司買便宜等語屬實（原審卷
  69頁），堪認丙○○故意不法侵害傑克公司之商標權，足以降
  低消費者向傑克公司購買LBS、DS真品之意願及消費行為，影
  響傑克公司產銷數量，致其收益減少，並為上開刑事判決所是
  認。依前揭說明，丙○○之故意侵權行為與傑克公司受損害之
  結果間，有相當因果關係，應負損害賠償責任；且丙○○於行
  為時，為凱城公司之負責人，而系爭LBS、DS之買賣既屬凱城
  公司之業務範圍，丙○○就其執行公司業務，違反法令所加於
  傑克公司之損害，自應與凱城公司負連帶賠償之責。丙○○所
  辯其未親送系爭LBS、DS至南方公司，無須負連帶賠償責任云
  云，顯係卸責之詞，不足採信。
九次按商標權人請求損害賠償時，得就下列各款擇一計算其損害
  ：一  依民法第216條規定。但不能提供證據方法以證明其損
  害時，商標權人得就其使用註冊商標通常所可獲得之利益，減
  除受侵害後使用同一商標所得之利益，以其差額為所受損害。
  二  依侵害商標權行為所得之利益；於侵害商標權者不能就其
  成本或必要費用舉證時，以銷售該項商品全部收入為所得利益
  。三  就查獲侵害商標權商品之零售單價500倍至1,500倍之金
  額。但所查獲商品超過1,500件時，以其總價定賠償金額。前
  項賠償金額顯不相當者，法院得予酌減之。商標法第61條第1
  項、第63條第1項、第2項分別定有明文。所謂零售單價係指侵
  害他人商標專用權之商品實際出售之單價，並非指商標專用權
  人自己商品之零售價或批發價。經查：
  (一)丙○○為凱城公司負責人時，於前揭時、地執行業務，故意
    不法侵害傑克公司商標權，應與凱城公司連帶負賠償之責，
    已如前述，則傑克公司依前揭侵權行為法則，選擇依商標法
    第63條第1項第3款規定，就查獲侵害其商標權之系爭LBS、
    DS零售單價500倍至1,500倍之金額計算其損害，自屬有據。
    又商標法第63條第1項第3款所定計算損害之方式，係因查獲
    仿冒商品不易，為免商標權人於舉證證明其所受損害之困難
    而設，是傑克公司既選擇依該款規定計算賠償，自無庸再依
    同條項第1、2款所列情形，就系爭商標通常所可獲得之利益
    、受侵害後使用系爭商標所得之利益、系爭商標之成本或必
    要費用或銷售LBS、DS商品之全部收入等項負舉證之責。凱
    城公司、丙○○抗辯傑克公司未指明系爭LBS、DS係全部或
    部分侵害其商標權，其販售系爭LBS、DS每台利潤依序僅為
    1,200元、500元，不得以系爭LBS、DS之零售價請求賠償云
    云，顯係誤解上開規定，要無可採。
  (二)系爭LBS、DS每台零售價依序為1萬6,000元、7,500元，合計
    2萬3,500元【16,000+7,500=23,500】，依商標法第63條第1
    項第3款規定，以最低賠償額即系爭LBS、DS之零售價500倍
    計算，至少應賠償1,175萬元【23,500×500=11,750,000】
    ，是傑克公司請求賠償600萬元，尚較最低賠償額為少，於
    法原無不合。
  (三)商標法第1條即揭示其立法目的：「為保障商標權及消費者
    利益，維護市場公平競爭，促進工商企業正常發展」，其主
    要功用在於保護商標權人長期努力經營企業所成就之商標、
    信譽、表彰營業主體或來源及消費者之利益，以防止不肖商
    人不思努力經營企業之正途，而擷取商標權人多年在市場上
    辛苦建立之信譽，以低廉成本仿冒商品充當真品販售，企圖
    混淆消費者而獲取暴利，致消費者利益及商標權人權益受損
    。本件查獲侵害傑克公司商標權之系爭LBS、DS，雖合計僅3
    台，惟證人林坤泉既於原審及上開刑案偵查時結稱：其客戶
    指名要買傑克公司廠牌之LBS、DS，其向凱城公司購買傑克
    公司廠牌之LBS、DS，比向傑克公司買便宜一、二千元，其
    向凱城公司買過2次等語屬實（原審卷69頁，上開偵查卷111
    、112頁），且甲○○於上開刑案審理時亦結稱：其於最近2
    年內，幫丙○○之客戶裝配LBS、DS在10台以下，3、4年前
    則每年1台等語明確（上開刑事卷101、102頁），況凱城公
    司、丙○○未能證明系爭LBS、DS為傑克公司之中古貨及其
    曾向傑克公司進貨之事實，而丙○○於72年間曾為傑克公司
    之股東，並於上開案件偵查時坦承傑克公司之LBS、DS，當
    初係其開模等語無訛（上開偵查卷65-70、77、79頁），足
    證丙○○具有開發系爭LBS、DS模具之製造能力，益徵近年
    來，以較低價格向凱城公司購買所謂傑克公司廠牌LBS、DS
    之消費者，應非僅有南方公司而已，自難徒以查獲之系爭
    LBS、DS共3台，即遽認凱城公司獲得之利潤僅3萬9,500元。
    另傑克公司所生產之LBS，已通過財團法人大電力研究試驗
    中心試驗符合標準之廠商，亦為台灣電力公司指明其試驗報
    告不必送審（本院卷23頁，同上刑事卷119、120頁），且甲
    ○○於上開刑案審理時亦結稱傑克公司之LBS年年在改變等
    語無誤（上開刑事卷96、97頁），益證傑克公司自取得系爭
    商標專用權後，苦心經營企業，所投注之研發經費、人事成
    本等不知凡幾，並建立相當信譽及知名度，卻因凱城公司以
    較低廉價格之系爭LBS、DS，充當傑克公司生產之LBS、DS真
    品而販售圖利，不但致消費者誤認混淆及受騙，亦侵害傑克
    公司之商標權及信譽，影響傑克公司之產銷收益，更嚴重打
    擊傑克公司研發商品之心血。然傑克公司既自陳其所產LBS
    、DS之利潤成數達售價四成半等語（原審卷135頁），且本
    件查獲之系爭LBS、DS數量，縱加計甲○○所裝配之數量，
    不過僅20餘台，而凱城公司之資本總額為500萬元，傑克公
    司之資本總額為1,000萬元，有兩造所不爭執之凱城公司公
    司、傑克公司變更登記表足憑（原審卷31頁，本院卷34頁）
    ，傑克公司請求賠償600萬元，相當於系爭LBS、DS之零售總
    價255倍【6,000,000÷23,500≒255，元以下四捨五入】，
    顯已超過凱城公司之資本額，將致凱城公司無法繼續營運，
    本院審酌上情，並參酌丙○○故意侵害傑克公司商標權之手
    段、情節，並於上開案件審理時，與檢察官達成協商認罪，
    經士林地院刑事庭判處有期徒刑4月確定，情節尚非重大等
    情，認為傑克公司請求賠償金額與其所受損害及凱城公司所
    受利益，顯不相當，爰依商標法第63條第2項規定，酌減為
    按系爭LBS、DS之零售單價100倍計算其損害即235萬元【23,
    500×100= 2,350,000】較為妥適。傑克公司所稱凱城公司
    之實際經營資本與其登記資本總額並非相同云云，未據舉證
    以實其說，尚難採信。
十從而，傑克公司依民法第28條、第184條第1項、商標法第61條
  、第63條第1項第3款、公司法第23條第2項規定，請求凱城公
  司、丙○○連帶給付235萬元及自起訴狀繕本送達翌日即93年
  12月25日起算之法定遲延利息，為有理由，應予准許，逾此範
  圍之請求，為無理由，應予駁回。上開應准許部分，扣除原審
  判命凱城公司、丙○○連帶給付之47萬元本息，凱城公司、丙
  ○○應再連帶給付188萬元本息【2,350,000-470,000=1,880,0
  00】。上開凱城公司、丙○○應再連帶給付部分，原審為傑克
  公司敗訴之判決，並駁回其假執行之聲請，尚有未洽，傑克公
  司就此部分指摘原判決不當，求予廢棄改判，為有理由，爰由
  本院將原判決此部分予以廢棄，改判如主文第二項所示，並依
  聲請為附條件之准、免假執行之宣告。至於上開請求不應准許
  部分，原審為傑克公司敗訴之判決，並駁回其假執行之聲請，
  核無不合，傑克公司上訴意旨求予廢棄改判，為無理由，應駁
  回其上訴，且該部分既受敗訴之判決，其假執行之聲請亦失所
  依據，應併予駁回。另原審判命凱城公司、丙○○連帶給付部
  分，並為假執行及免為假執行之宣告，核無不合，應予維持。
  凱城公司、丙○○上訴意旨指摘原判決為其敗訴部分不當，求
  予廢棄改判，為無理由，應駁回其上訴。又本件事證已臻明確
  ，兩造其餘攻擊防禦方法及證據資料，核與本件判決結果不生
  影響，毋庸一一論述，併予敘明。
十一據上論結，傑克公司之上訴為一部有理由，一部無理由，凱城
  公司、丙○○之上訴為無理由，依民事訴訟法第450條、第449
  條第1項、第78條、第79條、第463條、第390條第2項、第392
  條，判決如主文。
中    華    民    國    95    年     6    月    20    日
                  民事第十六庭審判長法  官  沈方維
                                    法  官  王淇梓
                                    法  官  張競文
正本係照原本作成。
如不服本判決，應於收受送達後20日內向本院提出上訴書狀，其
未表明上訴理由者，應於提出上訴後20日內向本院補提理由書狀
（均須按他造當事人之人數附繕本）上訴時應提出委任律師或具
有律師資格之人之委任狀；委任有律師資格者，另應附具律師資
格證書及釋明委任人與受任人有民事訴訟法第466條之一第一項
但書或第二項（詳附註）所定關係之釋明文書影本。
中    華    民    國    95    年    6     月    21    日
                                    書記官  章大富
附註：
民事訴訟法第四百六十六條之一（第一項、第二項）：
對於第二審判決上訴，上訴人應委任律師為訴訟代理人。但上訴
人或其他法定代理人具有律師資格者，不在此限。
上訴人之配偶、三親等內之血親、二親等內之姻親，或上訴人為
法人、中央或地方機關時，其所屬專任人員具有律師資格並經法
院認為適當者，亦得為第三審訴訟代理人。


司法院資訊處製作；財團法人民間司法改革基金會備份。
